臺灣高等法院刑事判決　　　　　　　　 94年度上易字第385號
　　上　訴　人
　　即　被　告　甲○○
上列上訴人因竊盜案件，不服臺灣基隆地方法院93年度易字第17
1 號，中華民國93年12月14日第一審判決（起訴及併辦案號：臺
灣基隆地方法院檢察署93年度偵字第1979號、94年度偵字第1082
號：臺灣宜蘭地方法院檢察署93年度偵字第2039號、第2169號、
臺灣板橋地方法院檢察署93年度速偵字第728號、臺灣桃園地方
法院檢察署93年度偵字第12252號、臺灣新竹地方法院檢察署94
年度偵字第547號），提起上訴，本院判決如下：
    主  文
原判決撤銷。
甲○○連續竊盜，處有期徒刑貳年陸月。
扣案之鑰匙捌支沒收。
    事  實
一、甲○○有多次竊盜前科，其中於民國（下同）88年間犯竊盜
    罪，經臺灣宜蘭地方法院於89年3 月17日以88年度易字第48
    0號判決判處有期徒刑4年確定，於92年10月31日縮短刑期假
    釋出監，假釋期滿日期為93年10月30日（非累犯）。詎甲○○竟不知悛悔，復意圖為自己不法之所有，並基於概括之犯
    意，連續於：（一）93年5月4日凌晨五時許，在苗栗縣銅鑼
    鄉○○街3之7號前，趁丁○○不知之際，以自備之鑰匙1 支
    ，發動丁○○停放該處之車號GR3─905 號重型機車1部，得
    手後，於同日騎經新竹縣橫山鄉○○村○○路○ 段時，因見
    下雨，騎機車不便，遂趁己○○不知之際，以自備之鑰匙1
    支，開啟己○○所有停放於新竹縣橫山鄉○○路○段286巷20
    號後方空地上車號5P─0242號（公訴人誤載為5P─0203號）
    自用小貨車車門，再持另支自備鑰匙一支發動該部小貨車，
    得手後供己作為代步之用，並將GR3─905號重型機車棄置於
    中豐路2段308號旁。嗣經警於93年5月4日晚間11時40分許，
    在臺北縣瑞芳鎮○○○路76公里處執行路檢勤務時，當場查
    獲上開5P─0242號贓車，並扣得甲○○所有行竊工具鑰匙2
    支，復循線於新竹縣橫山鄉○○路○段308號旁尋獲前開車號
    GR3─905號重型機車。（二）93年6月10日上午6時許，在基
    隆市○○區○○街60巷8 號前，見戊○○所有車號GF─9363
    號自用小客車無人看管，竟趁戊○○不注意之際，以自備之
    機車鑰匙1支，竊取該部自用小客車使用，嗣於同日下午1時
    許，在宜蘭縣大同鄉寒溪村四方林停車場，為警執行勤務時
    當場查獲，並扣得甲○○所有之鑰匙4支。（三）93年6月21
    日晚間11時許，在宜蘭縣羅東聖母醫院對面開元市場停車場
    內，見丙○○所有車號U2─0249號小貨車內之鑰匙未取下，
    即以該支鑰匙竊取前開小貨車，供己代步使用，迨於翌日零
    時45分許，駕駛該部贓車由宜蘭行經台九縣省道140公里350
    公尺處時，因酒醉駕車肇事（服用酒類不能安全駕駛罪嫌部
    分，由臺灣宜蘭地方法院檢察署檢察官另行偵辦），為警據
    報查獲。（四）93年7 月11日5時0分許，在台北縣瑞芳鎮○○街27號附近，竊取王正憲所有車號T6－6680號小貨車，得
    手後，於93年7 月11日21時許，駕駛上開贓車行經宜蘭縣員
    山鄉○○路○段174號前與他人發生車禍，經警通知車主王正
    憲領回車輛，始悉上情。（五）93年7月26日5時30分許，在
    台北縣瑞芳鎮○○路旁，以其拾獲他人丟棄之鑰匙1 支，竊
    取乙○○所有車號PO─8117號自用小客車，供己作為交通工
    具使用，嗣於同日21時50分許，駕駛上開贓車行經桃園縣復
    興鄉三光村四鄰砂崙子15之3 號時停於路邊小解，因口渴見
    停於該處羅復山所有車號3M─7901號小客車車內留有飲料，
    竟欲竊取車內物品，以該把鑰匙開啟車門，惟尚未得手之際
    ，為羅復山之兄長辛○○發覺出言制止，甲○○乃趁隙駕駛
    PO─8117號自用小客車逃逸，嗣於同日22時20分許，在桃園
    縣復興鄉三光村桃113 樂山道路1點6公里處為警查獲，並扣
    得鑰匙1支。（六）93年8月27日19時許，在台北縣樹林市某
    巷口，見庚○○所有車牌號碼T6─266 號營業用小客車車門
    未上鎖，即開啟車門進入，並以自備之鑰匙1 支發動電門，
    竊取該部營業小客車使用，嗣於同日22時，駕駛該部贓車行
    經台北縣三峽鎮○○路大埔國小前，經警盤檢查獲，並扣得
    其所有之鑰匙1支。（七）93年8月31日16時許，在新竹市○○路○段2巷103 號前，見黃詠勝所有車牌號碼Q6─8270號小
    客貨車車門未上鎖，即拉開車門進入，並以自備之鑰匙1 支
    竊取該部小客貨車使用，嗣於翌日駕駛該車行經桃園縣復興
    鄉○○村○ 鄰○○道路附近時，因該車陷入泥土裡無法動彈
    ，遂棄車逃逸，至93年11月12日18時許，為警於上開產業道
    路上尋獲該部失竊小客貨車，並循線查知上情。
二、案經臺北縣政府警察局瑞芳分局報告臺灣基隆地方法院檢察
　　署檢察官偵查起訴及移送併辦。
    理    由
一、認定事實所憑之證據及理由：
(一)被告自白：被告甲○○於警詢、檢察官偵查中及本院準備程
　　序、審理中分別坦承右揭事實不諱，核與下列證據相符，應
　  堪採信。
(二)人證部分（被告對於證人於警詢及偵訊中所為陳述之證據能
　　力並無異議）：證人丁○○（93年度偵字第1840號偵查卷第
    10頁）、己○○（同前偵查卷第8至9頁）、戊○○（臺灣宜
    蘭地方法院檢察署93年度偵字第2039號案件宜蘭縣警察局第
    3 分局偵查卷第3至4頁）、丙○○（臺灣宜蘭地方法院檢察
    署93年度偵字第2169號警訊卷第10至11頁）、王正憲（臺灣
    基隆地方法院檢察署94年度偵字第1082號警訊卷第8 至10頁
    ）、乙○○（臺灣桃園地方法院檢察署93年度偵字第12252
    號偵查卷第14頁）、辛○○（同上偵查卷第18頁至19頁）、
    庚○○（臺灣板橋地方法院檢察署93年度速偵字第728 號偵
    查卷第10至11頁）、黃詠勝（原審卷內桃園縣政府警察局大
    溪分局函）、張正福（原審卷內桃園縣政府警察局大溪分局
    函）分別於警詢中指證被告於事實欄（一）至（七）所列時
    、地為竊取機車、小客車、貨車之行為。
(三)書證部分：
  (1)贓物認領保管收據8 紙（附於93年度偵字第1840號偵查卷第
    16頁17頁、臺灣宜蘭地方法院檢察署93年度偵字第2039號案
    件宜蘭縣警察局第3 分局偵查卷第5 頁、臺灣宜蘭地方法院
    檢察署93年度偵字第2169號案件宜蘭縣警察局蘇澳分局偵查
    卷第14頁、臺灣桃園地方法院檢察署93年度偵字第12252 號
    偵查卷第15頁、臺灣板橋地方法院檢察署93年度速偵字第72
    8 號偵查卷第12頁、臺灣基隆地方法院檢察署94年度偵字第
    1082號警訊卷第11頁、原審卷內桃園縣政府警察局大溪分局
    函檢附資料）。
  (2)車輛竊盜資料個別查詢報表5 件、宜蘭縣警察局車輛尋獲電
　　腦輸入單1件、台北縣政府警察局車輛尋獲電腦輸入單1件、
  　車禍現場U2─0249號小貨車照片6 張、車籍作業系統查詢認
    可資料2 件。
(四)物證部分：
    行竊之工具鑰匙共計8 支把扣案可證。
(五)綜上所述，本案事證明確，被告犯行堪以認定。
二、論罪及科刑之理由：
(一)核被告所為，關於竊取羅復山所有車號3M─7901號小客車車
    內物品未遂部分，係犯刑法第320 條第3項、第1項之竊盜未
    遂罪，其餘竊盜部分，係犯刑法第320條第1項之竊盜罪。被
    告先後多次竊盜既遂及竊盜未遂犯行，時間緊接，方法相同
    ，所犯係構成要件相同之罪名，顯係基於概括之犯意反覆為
    之，為連續犯，應依刑法第56條之規定，論以刑法第320 條
    第1 項之竊盜既遂罪，並加重其刑，公訴人認被告所犯數罪
    ，犯意各別，行為互殊，應予分論併罰，顯有誤會，附此敘
    明。被告所犯如犯罪事實欄一（二）至（七）所載之犯行，
    雖未據起訴，惟與起訴事實有連續犯之裁判上一罪關係，為
    起訴效力所及，本院自應併予審理。
三、原審因予論罪科刑，固非無見。惟查：原判決就事實欄一（
    五）所載之犯行，未及審酌，尚有未洽。被告上訴意旨，未
    具上訴理由，空言指摘原判決不當，雖無足取，但查原判決
    既有上開可議，要屬無可維持，應予撤銷改判。爰審酌被告
    竊盜前科累累（有本院被告全國前案紀錄表1紙附卷可稽）
    ，素行不佳，仍不思改過遷善，於假釋期間再犯多件竊盜案
    件，惡性重大，且自承平日無交通工具即隨手以鑰匙竊取停
    放路旁之車輛，足見法治觀念薄弱，非予以嚴懲不足以根絕
    其惡性及其犯罪之手段、所生危害、竊取財物之價值、犯罪
    後坦承犯行態度良好等一切情狀，量處如主文第二項所示之
    刑，以示懲儆。扣案之鑰匙8 支，係被告所有，供行竊所用
    之工具，業據其供承在卷，併依法宣告沒收。
四、被告經合法傳喚，無正當理由不到庭，爰不待其陳述逕行判
    決。
據上論斷，應依刑事訴訟法第369 條第1 項前段、第364 條、第
299 條第1 項前段、第371 條，刑法第56條、第320 條第1 項、
第3 8 條第1 項第2 款，罰金罰鍰提高標準條例第1 條前段，判
決如主文。
本案經檢察官呂光華到庭執行職務。
中　　華　　民　　國　　94　　年　　4 　　月　20　　　日
　　　　　　　　　刑事第二十庭  審判長法　官高明哲
　　　　　　　　　　　　　　　　　    法　官李世貴
　　　　　　　 　 　　　　　　　　　　法　官許仕楓
以上正本證明與原本無異。
不得上訴。
                                      書記官李垂福
中　　華　　民　　國　　94　　年　　4 　　月　　20　　日
附錄：本案論罪科刑法條全文
刑法第320條第1項
意圖為自己或第3 人不法之所有，而竊取他人之動產者，為竊盜
罪，處5 年以下有期徒刑、拘役或5 百元以下罰金。
